【裁判字號】    90,上易,1774
【裁判日期】    901120
【裁判案由】    竊盜
【裁判全文】
臺灣高等法院臺中分院刑事判決          民國九十年度上易字第一七七四號
    上  訴  人  臺灣臺中地方法院檢察署檢察官
    被      告  丙○○
右上訴人因被告竊盜案件，不服臺灣臺中地方法院中華民國九十年六月廿八日第一審
判決（民國九十年度易字第八六四號，起訴案號：臺灣臺中地方法院檢察署民國九十
年度偵字第三八六九號），提起上訴，本院判決如左：
    主    文
原判決撤銷。
丙○○竊盜，處有期徒刑月，如易科罰金，以佰元折算壹日。
扣案之鑰匙壹支沒收。
    事    實
一、丙○○前有竊盜前科，仍不知悔改，復意圖為自己不法之所有，於民國九十年二
    月十九日凌晨二時三十分許，在臺中市○○區○○里○○路○段六十九之六號前
    ，趁他人停車不注意之際，持用自備之鑰匙一支，竊取被害人乙○○所有，停放
    於該處之車號ＳＯ─６１６０號自小貨車一部。得手後，即駕駛該部自小貨車離
    開現場，行經臺中市○○區○○路三段與市○○○路口某施工處所，復意圖為自
    己不法之所有，進入該處接待所之工地內，正準備竊取其內堆放之木材（然尚未
    著手行竊）時，幸保全人員賴登峰見狀，發現其情有異，遂報警前往上址處理，
    而當場查獲，並扣得丙○○自備之鑰匙一支，及上述現已歸還予乙○○認領保管
    之ＳＯ─６１６０號自小貨車一部。
二、案經台中市警察局第四分局移送臺灣臺中地方法院檢察署檢察官偵查起訴。
    理    由
一、訊據被告丙○○，矢口否認有竊盜之犯行，辯稱：伊與被害人乙○○認識，被害
    人常常借其所有之ＳＯ─６１６０號自小貨車給伊使用。九十年二月十八日二十
    二時許，伊因與太太吵架，所以就到上揭車輛上睡覺，睡到翌日凌晨二時三十分
    許，曾在被害人樓下喊叫被害人，表示要向被害人借車，被害人有聽到伊之喊叫
    ，但卻未回答，故伊逕自將車開到河南路與市○○○路口買檳榔，並在路旁工地
    準備上大號，伊並沒有要偷車與偷木材的意思。伊用以開車之鑰匙，是以前向被
    害人借車時在車上撿到的，乃被害人之前所遺失的上揭車輛鑰匙，伊於撿到後，
    有向被害人之妻甲○○說過，但因伊常向被害人借車，所以甲○○就說車鑰匙放
    在伊那裡，給伊使用等語。被害人乙○○及其妻甲○○在原審亦附合其說。惟查
    右開事實業據被告在警訊及偵查中均供認不諱，核與被害人乙○○在警訊中指述
    之情節相符，並有扣案之鑰匙一支及贓物領回保管書乙紙附卷可證，而扣案之鑰
    匙一支，非屬乙○○所有，業據乙○○在警訊中供述甚明，設若被告當時確有告
    知乙○○之妻借車使用，何以於警訊及偵查中均未提及此有利於己之事實，又被
    害人乙○○於警訊中何以供稱，未借車給被告。再者乙○○之妻甲○○，於查獲
    贓車時，何以未告知乙○○，被告曾借用該車？足證被告之辯解，係卸責之辭，
    不足採信。被害人乙○○、甲○○附合被告之辭，係為迴護被告。亦不足採信，
    被告之犯行應可認定。
二、核被告所為，係犯刑法第三百二十條第一項之竊盜罪。原審疏未詳查，對於被告
    遽為無罪之諭知，尚有未當，檢察官上訴意旨指摘原判決不當，為有理由，應由
    本院將原判決撤銷改判，爰審酌被告犯罪之動機、目的、手段、素行、犯後態度
    、所生危害等一切情狀，量處以有期徒刑三月，並諭知易科罰金之折算標準。扣
    案之鑰匙一支，係被告所有，供犯罪所用之物，併依法宣告沒收。
據上論斷，應依刑事訴訟法第三百六十九條第一項前段、第三百六十四條、第二百九
十九條第一項前段，刑法第三百二十條第一項、第四十一條第一項、第卅八條第一項
第二款，罰金罰鍰提高標準條例第一條前段、第二條，判決如主文。
本案經檢察官陳舜銘到庭執行職務。
中      華      民      國      九十     年      十一     月    二十    日
                                    臺灣高等法院臺中分院刑事第五庭
                                          審判長法  官  袁  從  楨
                                                法  官  郭  同  奇
                                                法  官  胡  森  田
右正本證明與原本無異。
不得上訴。
                                                書記官  王  瑩  澤
中      華      民      國      九十     年      十一     月    二十一  日
                                                                        Ｉ


司法院資訊處製作；財團法人民間司法改革基金會備份。
